臺灣高雄地方法院刑事判決　　　　　　　94年度易字第1074號
公　訴　人　臺灣高雄地方法院檢察署檢察官
被　　　告　丁○○
　　　　　　　　　　　號
　　　　　　　　　　（另案於臺灣高雄監獄執行中）
上列被告因竊盜案件，經檢察官提起公訴（94年度偵字第10921號）
及移送併辦（94年度偵字第12329 號），被告就被訴事實為有罪
之陳述，經本院合議庭裁定由受命法官獨任進行簡式審判程序，
本院判決如下：
    主  文
丁○○連續結夥三人以上竊盜，累犯，處有期徒刑捌月。
    事  實
一、丁○○前因違反肅清煙毒條例案件，經本院以民國82年度訴
    字第250 號判處有期徒刑3 年6 月確定，自民國82年8 月4
    日入監執行，於84年4 月15日假釋出監；復於假釋期間，另
    犯竊盜罪、違反麻醉藥品管理條例案件，分別經臺灣高等法
    院高雄分院以85年度上易字第933 號判處有期徒刑1 年3 月
    ，及本院以85年度易字第4312號判處有期徒刑5 月確定，經
    定應執行刑為1 年6 月，並合併前開違反肅清煙毒條例案件
    應執行之殘刑部分，自85年6 月29日入監執行，於87年11月
    5 日假釋出監；又於假釋期間，因犯竊盜罪，經臺灣高等法
    院高雄分院以88年度上易字第1777號判處有期徒刑6 月確定
    ，再合併前開違反肅清煙毒條例等3 案件應執行之殘刑部分
    ，自88年9 月23日入監執行，於89年10月12日執行完畢（構
    成累犯）。詎仍不知悔改，基於意圖為自己不法所有之概括
    犯意（其中附表編號1 與丁○○、盧信忠共同基於意圖為自
    己不法所有之犯意聯絡，結夥3 人竊盜；附表編號2 與己○
    ○共同基於為自己不法所有之犯意聯絡），自94年5 月10
    日15時50分許起至同年月26日18時許止，連續於如附表編號
    1 至編號2 所示之時間、地點，以如附表編號1 至編號2 所
    示之方式，竊取如附表編號1 至編號2 所示之財物。嗣如附
    表編號1 所示之犯行，經戊○○發覺而報警當場查獲；如附
    表編號2 所示之犯行，於94年5 月26日18時30分許，於高雄
    市○○區○○路與學專路口前遭警盤查而查獲。
二、案經高雄市政府警察局左營分局、楠梓分局移送臺灣高雄地
    方法院檢察署檢察官偵查起訴及移送併辦。
    理  由
一、本件被告丁○○所犯係死刑、無期徒刑、最輕本刑為3 年以
    上有期徒刑以外之罪，其於準備程序中就被訴事實為有罪之
    陳述，經法官告知簡式審判程序之旨，並聽取公訴人及被告
    之意見後，經本院裁定由受命法官獨任進行簡式審判程序，
    合先敘明。
二、訊據被告對上揭事實於本院審理時坦承不諱，核與證人戊○
    ○、丙○○於警詢證述之情節，相互符合，並有贓物認領保
    管單2 份在卷可稽。足見被告之自白與事實相符，自得為認
    定犯罪之依據。是以，本案被告犯罪事證明確，其犯行洵堪
    認定，應依法論科。
三、核被告附表編號1 所為，係犯刑法第321 條第1 項第4 款之
    結夥3 人竊盜罪；附表編號2 所為，係犯刑法第320 條第1
    項之竊盜罪；被告就附表編號1 所示之犯行，與丁○○、盧
    信忠有犯意聯絡及行為分擔；被告就附表編號2 示之犯行，
    與己○○有犯意聯絡及行為分擔，分別成立共同正犯。被告
    先後2 次竊盜犯行，時間緊接，所犯罪名相同，為連續犯，
    應依刑法第56條規定，從一重論以附表編號1 之犯行處斷，
    並加重其刑。公訴意旨雖僅就附表編號1 之犯行提起公訴，
    然附表編號2 所示之犯行與前揭經起訴並由本院論罪科刑之
    部分有連續犯之裁判上一罪關係，已如前述，依審判不可分
    原則，亦應為起訴效力所及，本院自得併予審理，附此敘明
    。又被告前因違反肅清煙毒條例案件，經本院以82年度訴字
    第250 號判處有期徒刑3 年6 月確定，自82年8 月4 日入監
    執行，於84年4 月15日假釋出監；復於假釋期間，另犯竊盜
    罪、違反麻醉藥品管理條例案件，分別經臺灣高等法院高雄
    分院以85年度上易字第933 號判處有期徒刑1 年3 月，及本
    院以85年度易字第4312號判處有期徒刑5 月確定，經定應執
    行刑為1 年6 月，並合併前開違反肅清煙毒條例案件應執行
    之殘刑部分，自85年6 月29日入監執行，於87年11月5 日假
    釋出監；又於假釋期間，因犯竊盜罪，經臺灣高等法院高雄
    分院以88年度上易字第1777號判處有期徒刑6 月確定，再合
    併前開違反肅清煙毒條例等3 案件應執行之殘刑部分，自88
    年9 月23日入監執行，於89年10月12日執行完畢之事實，有
    臺灣高等法院被告前案紀錄表1 份在卷可稽，其於5 年以內
    再犯本件有期徒刑以上之罪，為累犯，應依刑法第47條規定
    加重其刑，並與前開連續犯之加重事由依法遞加之。爰審酌
    被告正值壯年，不思以正當方式取得財物，竟貪圖私慾，竊
    取他人之物，侵害他人之財產安全，惡性非輕，且於竊盜犯
    行遭警查獲後，再犯竊盜犯行，顯見其並無真正悔改之意，
    惟念及被告所竊取之財物，價值尚非甚鉅，及於犯罪後坦承
    犯行，犯罪後態度尚佳等一切情狀，量處如主文所示之刑。
據上論斷，應依刑事訴訟法第299 條第1 項前段、第273 條之1
第1 項，刑法第28條、第56條、第321 條第1 項第4 款、第47條
，判決如主文。
本案經檢察官甲○○到庭執行職務。
中　　華　　民　　國　　94　　年　　12　　月　　7 　　日
                  刑事第十二庭  法　官  洪能超
以上正本證明與原本無異。
如不服本判決，應於收受送達後10日內向本院提出上訴書狀。
中　　華　　民　　國　　94　　年　　12　　月　　7 　　日
                                書記官  曾小玲
附錄本件論罪科刑適用之法條
中華民國刑法第320 條第1 項
意圖為自己或第三人不法之所有，而竊取他人之動產者，為竊盜
罪，處5 年以下有期徒刑、拘役或500 元以下罰金。
中華民國刑法第321條
犯竊盜罪而有左列情形之一者，處6 月以上、5 年以下有期徒刑
：
一、於夜間侵入住宅或有人居住之建築物、船艦或隱匿其內而犯
    之者。
二、毀越門扇、牆垣或其他安全設備而犯之者。
三、攜帶兇器而犯之者。
四、結夥三人以上而犯之者。
五、乘火災、水災或其他災害之際而犯之者。
六、在車站或埠頭而犯之者。
前項之未遂犯罰之。
附表
┌──┬──────┬──────┬───────────┬───────┐
│編號│ 犯罪時間   │ 犯罪地點   │  犯罪手法            │備註          │
├──┼──────┼──────┼───────────┼───────┤
│1   │94年5 月10日│高雄市左營區│乙○○、丁○○、盧信忠│臺灣高雄地方法│
│    │15時50分許  │軍校路2 巷38│共同基於為自己不法所有│院檢察署94度偵│
│    │            │號廢棄之戲院│之犯意聯絡，由丁○○駕│字第10921號   │
│    │            │內          │駛承租之車牌號碼YW-770│              │
│    │            │            │2 號自用小貨車搭載李茂│              │
│    │            │            │忠、盧信忠，結夥三人徒│              │
│    │            │            │手竊取鐵架10個及鋼架4 │              │
│    │            │            │個                    │              │
├──┼──────┼──────┼───────────┼───────┤
│2   │94年5 月26日│高雄楠梓區中│丁○○與己○○（另案由│臺灣高雄地方法│
│    │18時許      │國石油股份有│本院審理中）共同基於意│院檢察署94年度│
│    │            │限公司高雄煉│圖為自己不法所有之犯意│偵字第12329 號│
│    │            │油廠        │聯絡，共同徒手竊取該公│              │
│    │            │            │司所有之鋁門2 片及鋁梯│              │
│    │            │            │1 個                  │              │
└──┴──────┴──────┴───────────┴───────┘
